臺灣雲林地方法院刑事判決
                                      110年度易字第207號
                                      110年度易字第293號
公  訴  人  臺灣雲林地方檢察署檢察官
被      告  陳宗平



上列被告因竊盜案件，經檢察官提起公訴（110年度偵字第1735
號），本院合併審理，並改以簡式審判程序，判決如下：
   主      文
陳宗平犯刑法第三百二十一條第一項第二款之加重竊盜罪，處有
期徒刑陸月，如易科罰金，以新臺幣壹仟元折算壹日；又犯竊盜
罪，處有期徒刑參月，如易科罰金，以新臺幣壹仟元折算壹日。
應執行有期徒刑捌月，如易科罰金，以新臺幣壹仟元折算壹日。
未扣案之犯罪所得新臺幣捌仟元沒收，於全部或一部不能沒收或
不宜執行沒收時，追徵其價額。
    事實及理由
一、本件犯罪事實、證據及應適用之法條，除增列「被告陳宗平
    於本院準備程序、簡式審判程序之自白」為證據外，其餘均
    引用檢察官起訴書之記載（如附件、所示）。
二、被告犯意個別、行為互異，應分論併罰。
三、本院考量刑度的理由：被告願面對錯誤，這部分可認犯罪態
    度良好，其因為一時衝動，所以對不屬於自己的財物起心動
    念，確實不該，然而其本次竊盜犯行所拿取的物品都是易於
    變賣之物，如鐵窗、電線、空壓機，其無非是覬覦他人財物
    ，也讓被害人陳秧平、林淯伸求償無門，而被告表示自己會
    出此下策行竊，實在是當時經濟極為困窘，相較於現在有較
    為穩定工作有所不同，而其目前育有幼子，自己又為家裡經
    濟來源，考慮在刑罰效果上，必須考慮其對於社會之連結及
    家庭功能維持，佐以被告在本次犯行所使用之手段並非有暴
    力情事，過往雖曾有進出矯正機關紀錄，此有臺灣高等法院
    在監在押全國紀錄表在卷可參，但其在民國103年後狀況就
    較為穩定等一切情狀，就本案2次犯行，各量處如主文所示
    之刑，並定應執行刑（均諭知易科罰金標準），應足以。
四、按犯罪所得，屬於犯罪行為人者，沒收之；前2項之沒收，
    於全部或一部不能沒收或不宜執行沒收時，追徵其價額；宣
    告前2條之沒收或追徵，有過苛之虞、欠缺刑法上之重要性
    、犯罪所得價值低微，或為維持受宣告人生活條件之必要者
    ，得不宣告或酌減之，刑法第38條之1第1項前段、第3項、
    第38條之2第2項分別定有明文。查被告所竊得之物品均已變
    賣，共變賣新臺幣（下同）8000元（5000+3000元），乃被
    告之犯罪所得，且未發還予被害人陳秧平、林淯伸，既未扣
    案，應依刑法第38條之1第1項前段規定，宣告沒收，於全部
    或一部不能沒收或不宜執行沒收時，依同條第3項之規定，
    追徵其價額。
五、應適用之法律：
    刑事訴訟法第273 條之1 第1 項、第299 條第1 項前段、第
    310 條之2 、第454 條第2 項。
本案經檢察官王聖豪偵查起訴，並經檢察官施家榮到庭公訴。
中    華    民    國   110    年     7    月    30    日
                  刑事第一庭    法  官  王子榮
以上正本證明與原本無異。
如不服本判決應於收受判決後20日內向本院提出上訴書狀，並應
敘述具體理由；其未敘述上訴理由者，應於上訴期間屆滿後20日
內向本院補提理由書（均須按他造當事人之人數附繕本）。「切
勿逕送上級法院」。
                                 書記官  黃佑怡
中　　華　　民　　國　　110 　年　　7 　　月　　30　　日
附錄本案論罪科刑法條全文：
刑法第320條
意圖為自己或第三人不法之所有，而竊取他人之動產者，為竊盜
罪，處 5 年以下有期徒刑、拘役或 50 萬元以下罰金。
意圖為自己或第三人不法之利益，而竊佔他人之不動產者，依前
項之規定處斷。
前二項之未遂犯罰之。
刑法第321 條
犯前條第1 項、第2 項之罪而有下列情形之一者，處6 月以上5
年以下有期徒刑，得併科50萬元以下罰金：
一、侵入住宅或有人居住之建築物、船艦或隱匿其內而犯之。
二、毀越門窗、牆垣或其他安全設備而犯之。
三、攜帶兇器而犯之。
四、結夥三人以上而犯之。
五、乘火災、水災或其他災害之際而犯之。
六、在車站、港埠、航空站或其他供水、陸、空公眾運輸之舟、
    車、航空機內而犯之。
前項之未遂犯罰之。
　
附件、
灣雲林地方檢察署檢察官起訴書
                                     110年度偵字第1735號
　　被　　　告　陳宗平　男　34歲（民國00年0月00日生）
　　　　　　　　　　　　住屏東縣○○鄉○○村○○路000號
　　　　　　　　　　　　居臺中市○○區○○路0段000○00號
　　　　　　　　　　　　國民身分證統一編號：Z000000000號
上列被告因竊盜案件，業經偵查終結，認應提起公訴，茲敘述犯
罪事實及證據並所犯法條如下：
　　　  犯罪事實
一、陳宗平以至工地載工具為由，委由其不知情前妻賴柔蓁於民
    國(下同)109年11月3日上午10時59分許，向臺中市三富小貨
    車租賃行承租車牌號碼000-0000號租賃小貨車後，竟意圖為
    自己不法之所有，基於竊盜之犯意，於109年11月5日上午6
    時27分許，將該車停在雲林縣○○鄉○○路0000號陳秧平所承租
    之倉庫圍牆外，翻牆進入倉庫前之庭院，徒手撬開該倉庫之
    鐵皮，破壞栓在鐵皮上之螺絲及電捲門之電動馬達(毀損部
    分未據告訴)，進入倉庫竊得陳秧平所有之空壓機1臺(價值
    新臺幣〈下同〉38,000元)及1段長約10公尺之30平方電線(價
    值約1,000元)得手後，即以上開小貨車載運前揭竊得之物逃
    逸，並於翌(6)日下午6時許，在彰化縣○○市○○路0號彰化縣
    立體育場前，將上述財物售予不詳之人，得款5,000元花用
    殆盡。嗣陳秧平發覺遭竊報案，經警調閱監視器畫面而查悉
    上情。
二、案經陳秧平訴由雲林縣警察局臺西分局報告偵辦。
  　　　證據並所犯法條
一、被告陳宗平經合法傳喚未到庭。惟上開犯罪事實，業據被告
    於警詢時供承不諱，核與告訴人陳秧平於警詢時之指訴及證
    人賴柔蓁於警詢時之證述大致相符，並有現場及監視器畫面
    翻拍照片8張、租賃契約照片1張、監視器畫面光碟1片等在
    卷可稽，被告犯嫌洵堪認定。
二、核被告所為，係犯刑法第 321 條第 1 項第 2 款之加重竊
    盜罪嫌。被告之上開犯罪所得，請依刑法第 38-1 條 第 1 
    項前段規定宣告沒收，如全部或一部不能或不宜沒收，追徵其
    價額。
三、依刑事訴訟法第 251 條第 1 項提起公訴。
  　此　致
臺灣雲林地方法院
中　　華　　民　　國　 110　　年　　3 　　月　　 25 　日
　　　　　　　　　　　　　　　檢　察　官  王聖豪
本件證明與原本無異
中　　華　　民　　國　 110　　年　　3 　　月　　 31 　日
                              書  記  官  黃記明
所犯法條　　
刑法第 321 條
中華民國刑法第 321 條
犯前條之罪而有下列情形之一者，處 6 月以
上 5 年以下有期徒刑，得併科 50 萬元以下罰金：
一、侵入住宅或有人居住之建築物、船艦或隱匿其內而犯之。
二、毀越門窗、牆垣或其他安全設備而犯之。
三、攜帶兇器而犯之。
四、結夥三人以上而犯之。
五、乘火災、水災或其他災害之際而犯之。
六、在車站、港埠、航空站或其他供水、陸、空公眾運輸之舟、
    車、航空機內而犯之。
前項之未遂犯罰之。

附件
灣雲林地方檢察署檢察官起訴書
                                     110年度偵字第2038號
　　被　　　告　陳宗平　男　34歲（民國00年0月00日生）
　　　　　　　　　　　　住屏東縣○○鄉○○村○○路000號
　　　　　　　　　　　　居臺中市○○區○○路000○00號
　　　　　　　　　　　　國民身分證統一編號：Z000000000號
上列被告因竊盜案件，業經偵查終結，認應提起公訴，茲將犯罪
事實及證據並所犯法條分敘如下：
　　  　  犯罪事實
一、陳宗平意圖為自己不法之所有，基於竊盜之犯意，駕駛車牌
    號碼000-0000號租賃小貨車於民國(下同)109年11月5日上午
    7時50分許，至雲林縣○○鄉○○村○○路0段000號對面之鐵工廠
    前，徒手竊取置於該處之林淯伸所有鐵門窗3個(價值新臺幣
    【下同】26,000元)得手後，即以上開小貨車載運前揭竊得
    之物逃逸，並將上述財物變賣得款3,000元花用殆盡。嗣林
    淯伸發覺遭竊報案，經警調閱監視器畫面而查悉上情。
二、案經林淯伸訴由雲林縣警察局臺西分局報告偵辦。
  　　  　證據並所犯法條
一、被告陳宗平經合法傳喚未到庭。惟上開犯罪事實，業據被告
    於警詢時供承不諱，核與告訴人林淯伸於警詢時之指訴相符
    ，並有監視器畫面翻拍照片17張、監視器畫面光碟1片等在
    卷可稽，被告犯嫌洵堪認定。
二、核被告所為，係犯刑法第 320 條第 1 項之竊盜罪嫌。被告
    之上開犯罪所得，請依刑法第 38-1 條 第 1 項前段規定宣
    告沒收，如全部或一部不能或不宜沒收，追徵其價額。
三、依刑事訴訟法第 251 條第 1 項提起公訴。
  　此　致
臺灣雲林地方法院
中　　華　　民　　國　 110　　年　　4 　　月　　26　　日
　　　　　　　　　　　　　　　檢　察  官   王聖豪
本件證明與原本無異　
中　　華　　民　　國　 110　　年　　4 　　月　　30　　日
                              書　記　官   吳鈺釹
所犯法條
中華民國刑法第 320 條
意圖為自己或第三人不法之所有，而竊取他人之動產者，為竊盜
罪，處 5 年以下有期徒刑、拘役或 50 萬元以下罰金。
意圖為自己或第三人不法之利益，而竊佔他人之不動產者，依前
項之規定處斷。
前二項之未遂犯罰之。